臺灣高等法院刑事判決　　　　　　　　94年度上訴字第1165號
　上訴人
　即被告　甲○○
上列上訴人因違反毒品危害防制條例案件，不服臺灣板橋地方法
院93年度訴字第372號，中華民國94年3月1日第一審判決（起訴
案號：93年度毒偵字第2408、4607號），提起上訴，本院判決如
下：
    主  文
上訴駁回。
    事  實
一、甲○○前於民國（下同）89年間因違反毒品危害防制條例案
    件，經臺灣臺南地方法院判處有期徒刑5月確定，並於90年6
    月12日以易科罰金執行完畢；另於88年間因施用毒品案件，
    經臺灣臺北地方法院裁定送觀察、勒戒後，已無繼續施用毒
    品之傾向，再經臺灣臺北地方法院檢察署檢察官於88年5月
    31日以88年度偵字第10786號處分不起訴，又於88年間再因
    施用毒品案件，經原審法院裁定送觀察、勒戒後，已無繼續
    施用毒品之傾向，再經臺灣板橋地方法院檢察署檢察官於88
    年11月24日以88年度毒偵字第2416號處分不起訴，再於89年
    間因施用毒品案件，先後經臺灣臺北地方法院、臺灣臺南地
    方法院裁定送強制戒治（按甲○○各該犯行，先後另經臺灣
    臺北地方法院檢察署檢察官、臺灣臺南地方法院檢察署檢察
    官另案向臺灣臺北地方法院、臺灣臺南地方法院聲請簡易判
    決處刑，經臺灣臺北地方法院、臺灣臺南地方法院先後於89
    年8月15日、89年11月20日，分別以89年度北簡字第295號、
    89年度南簡字第695號各判處有期徒刑5月確定），復於90年
    間再因施用毒品案件，經原審法院裁定送強制戒治（按甲○
    ○該次犯行，另經臺灣板橋地方法院檢察署檢察官提起公訴
    ，經原審法院於90年12月12日以90年度訴字第1458號判處有
    期徒刑7月、6月，並定其應執行有期徒刑1年確定），竟仍
    不知悛悔，復基於施用第一級毒品海洛因（下稱海洛因）及
    第二級毒品安非他命（下稱安非他命）之概括犯意，於其後
    5年內之自92年12月21日查獲前回溯26小時之某一時段起至
    93年2月間止，先後在臺北縣土城市○○路○段164巷11號4樓
    、臺北縣板橋市○○○路○段122號2樓等處，施用海洛因多
    次；另亦於其後5年內之自92年12月21日查獲前回溯96小時
    之某一時段起至93年5月19日止，先後在臺北縣土城市○○
    路○段164巷11號4樓、臺北縣板橋市○○路250巷70號4樓頂
    樓加蓋等處，施用安非他命多次。嗣先於92年12月21日14時
    40分許，經警在臺北縣板橋市○○○路○段122號2樓查獲上
    情，並扣得其所有海洛因1包（淨重0.01公克）、安非他命5
    包（總驗餘淨重2.58公克）及其所有供施用毒品用之吸食器
    2組、玻璃球3個及分裝鏟1支（惟均非專供施用毒品之用）
    ；又於92年12月21日23時50分許，經警在臺北縣土城市○○
    路○段164巷11號4樓查獲上情，並扣得其所有海洛因2包（總
    淨重1.59公克）、內含微量不足秤重海洛因之殘渣袋1個、
    安非他命2包（總淨重2.57公克）及其所有供施用毒品用之
    吸食器2組（惟均非專供施用毒品之用）；再於93年5月19日
    16時30分許，經警在臺北縣板橋市○○路250巷70號4樓查獲
    上情，並扣得其所有安非他命1包（毛重1公克）。
二、案經臺北縣政府警察局土城分局報請臺灣板橋地方法院檢察
    署檢察官偵查起訴及移送併案審理。
        理  由
一、右揭事實業據被告甲○○迭次於警詢、偵查中及原審法院審
    理時坦承不諱，且被告先後三次於右揭時地遭警查獲後所採
    取之尿液，經送請臺灣檢驗科技股份有限公司鑑定及原審依
    職權送法務部調查局覆驗之結果，均確係呈嗎啡（鴉片類）
    、安非他命陽性及安非他命陽性反應，此有該公司所出具93
    年1月7日、1月16日、6月4日濫用藥物尿液檢驗報告3紙及該
    局所出具93年4月15日調科壹字第9362413740號鑑驗通知書1
    紙在卷可稽，復有扣案之上開海洛因3包（1包淨重0.01公克
    、2包總淨重1.59公克）、內含微量不足秤重海洛因之殘渣
    袋1個、安非他命8包（5包總驗餘淨重2.58公克、2包總淨重
    2.57公克、1包毛重1公克）、吸食器4組、玻璃球3個、分裝
    鏟1支可佐，而扣案之上開海洛因3包（1包淨重0.01公克、2
    包總淨重1.59公克）、內含微量不足秤重海洛因之殘渣袋1
    個、安非他命7包（5包總驗餘淨重2.58公克、2包總淨重2.5
    7公克），經送請法務部調查局及內政部警政署刑事警察局
    鑑定之結果，亦分別確係含有海洛因及安非他命之成分，此
    有法務部調查局93年2月4日調科壹字第060007820號鑑定通
    知書、93年3月11日調科壹字第060007829號鑑定通知書、93
    年5月10日調科壹字第09300178640號檢驗通知書、內政部警
    政署刑事警察局93年5月31日刑鑑字第0930074759號鑑驗通
    知書各1紙可稽，足堪認定。又被告前於88年間因施用毒品
    案件，經臺灣臺北地方法院裁定送觀察、勒戒後，已無繼續
    施用毒品之傾向，再經臺灣臺北地方法院檢察署檢察官於88
    年5月31日以88年度偵字第10786號處分不起訴，又於88年間
    再因施用毒品案件，經原審法院裁定送觀察、勒戒後，已無
    繼續施用毒品之傾向，再經臺灣板橋地方法院檢察署檢察官
    於88年11月24日以88年度毒偵字第2416號處分不起訴，再於
    89年間因施用毒品案件，先後經臺灣臺北地方法院、臺灣臺
    南地方法院裁定送強制戒治（按被告各該犯行，先後另經臺
    灣臺北地方法院檢察署檢察官、臺灣臺南地方法院檢察署檢
    察官另案向臺灣臺北地方法院、臺灣臺南地方法院聲請簡易
    判決處刑，經臺灣臺北地方法院、臺灣臺南地方法院先後於
    89年8月15日、89年11月20日，分別以89年度北簡字第295號
    、89年度南簡字第695號各判處有期徒刑5月確定），復於90
    年間再因施用毒品案件，經原審法院裁定送強制戒治（按被
    告該次犯行，另經臺灣板橋地方法院檢察署檢察官提起公訴
    ，經原審法院於90年12月12日以90年度訴字第1458號判處有
    期徒刑7月、6月，並定其應執行有期徒刑1年確定）等情，
    業據被告於原審審理時供承屬實，並有本院被告全國前案紀
    錄表及臺灣板橋地方法院檢察署刑案資料查註紀錄表各1 份
    可稽，亦堪認定。被告上開施用海洛因及安非他命各多次之
    犯行均臻明確，應予依法論科。
二、核被告所為，係犯毒品危害防制條例第10條第1項之施用第
    一級毒品罪及同條第2項之施用第二級毒品罪。檢察官聲請
    簡易判決處刑書雖僅敘及被告於92年12月22日採尿前回溯26
    小時、96小時分別施用海洛因及安非他命之犯行，惟其他部
    分犯行與之有連續犯裁判上一罪之關係，依刑事訴訟法第
    267條之規定，為起訴效力所及，應併予審理。被告持有海
    洛因及安非他命之低度行為，為施用之高度行為所吸收，均
    不另論罪。被告先後分別多次施用海洛因及安非他命之行為
    ，均時間緊接，所犯構成要件相同，顯均係基於概括犯意所
    為，均為連續犯，應依刑法第56條之規定，均論以一罪，並
    均加重其刑。又被告前於89年間因違反毒品危害防制條例案
    件，經臺灣臺南地方法院判處有期徒刑5月確定，並於90年6
    月12日以易科罰金執行完畢，此有本院被告全國前案紀錄表
    乙份可佐，其復於5年內，再犯有期徒刑以上之上開二罪，
    為累犯，應依刑法第47條之規定，加重其刑，並依法遞加重
    之。被告就所犯上開二罪間，其犯意各別，要件不同，應予
    分論併罰。
三、原審以被告犯罪，事證明確，適用毒品危害防制條例第10條
    第1項、第2項、第18條第1項前段，刑法第11條、第56條、
    第47條、第51條第5款、38條第1項第2款之規定，審酌被告
    前曾受有期徒刑之執行完畢，並曾因施用毒品案件，先後經
    法院裁定送觀察、勒戒及強制戒治，並經檢察官處分不起訴
    在案，竟仍不知悛悔，復於上揭時地施用海洛因及安非他命
    各多次，危害社會安全、個人健康及被告犯罪後之態度等一
    切情狀，就連續施用第一級毒品罪，量處有期徒刑10月；就
    連續施用第二級毒品罪，量處有期徒刑8月，並定其應執行
    有期徒刑1年4月。另以扣案之上開內含微量不足秤重海洛因
    之殘渣袋1個，因已無法分離，應與扣案之上開海洛因3包（
    1 包淨重0.01公克、2包總淨重1.59公克）及安非他命8包（
    5 包總驗餘淨重2.58公克、2包總淨重2.57公克、1包毛重1
    公克），應依毒品危害防制條例第18條第1項前段之規定，
    均宣告沒收銷燬之。扣案之上開吸食器4組、玻璃球3個及分
    裝鏟1支（均非專供施用毒品之用），則均為被告所有供犯
    罪所用之物，依刑法第38條第1項第2款規定，宣告沒收。經
    核認事用法及量刑均無不合，被告上訴未具理由，亦未到庭
    答辯，惟原判決既無違誤，被告之上訴即為無理由，應予駁
    回。
四、被告經合法傳喚，無正當理由不到庭，爰不待其陳述，逕行
    判決。
據上論斷，應依刑事訴訟法第368條、第371條，判決如主文。
本案經檢察官張秋雲到庭執行職務。
中　　華　　民　　國　　94　　年　　7 　　月　　5 　　日
　　　　　　　　　刑事第十五庭審判長法　官  陳榮和
　　　　　　　　　　　　　　　　　  法　官  張正亞
　　　　　　　　　　　　　　　　　  法　官  蔡國在
以上正本證明與原本無異。
施用第一級毒品部分如不服本判決，應於收受送達後十日內向本
院提出上訴書狀，其未敘述上訴之理由者並得於提起上訴後十日
內向本院補提理由書（均須按他造當事人之人數附繕本）。
                                    書記官  耿鳳君
中　　華　　民　　國　　94　　年　　7 　　月　　5 　　日
附錄法條：毒品危害防制條例第10條
施用第一級毒品者，處六月以上五年以下有期徒刑。
施用第二級毒品者，處三年以下有期徒刑。
